【裁判字號】    96,簡上,216
【裁判日期】    970717
【裁判案由】    給付運費
【裁判全文】
臺灣士林地方法院民事判決             96年度簡上字第216號
上  訴  人  一億交通有限公司
法定代理人  乙○○
被 上訴 人  納貝斯克可口股份有限公司
法定代理人  甲○○
訴訟代理人  郝燮戈律師
            黃翰威律師
上列當事人間請求給付運費事件，上訴人對於中華民國96年4 月
3 日本院內湖簡易庭95年度湖簡字第1254號第一審判決提起上訴
，本院於民國97年7月3日言詞辯論終結，判決如下：
    主  文
上訴駁回。
第二審訴訟費用新臺幣肆仟捌佰元由上訴人負擔。
    事  實
壹、程序部分：
    本件上訴人、被上訴人之法定代理人原分別為丙○○○、柯
    馬克，嗣於訴訟進行中，分別變更為乙○○、甲○○，有公
    司及分公司基本資料查詢附卷可稽。經乙○○、甲○○分別
    聲明承受訴訟，依民事訴訟法第170 、第175 條規定，自應
    予准許，先予敘明。
貳、實體部分：
一、上訴人起訴主張：訴外人奇葳國際企業有限公司（下稱「奇
    葳公司」）向被上訴人購買機器設備（下稱「系爭設備」）
    ，並委託上訴人於民國95年5 月4 日至被上訴人位於臺南縣
    新市鄉之分公司載運系爭設備至奇葳公司所在地之桃園縣龜
    山鄉（下稱系爭運送契約），奇葳公司並就已完成運送部分
    ，以交付支票並兌現之方式，給付運費完畢。嗣上訴人知悉
    奇葳公司曾有退票紀錄，恐日後未能收到運費，即就尚未運
    送部分停止運送。惟被上訴人之受僱人即科長林安邦（已離
    職，下稱林安邦）要求上訴人繼續運送，並告以奇葳公司財
    務狀況無虞；被上訴人另一受僱人即經理華瑋玲（下稱華瑋
    玲）亦於95年5 月12日凌晨來電請求上訴人繼續運送，並表
    示如奇葳公司無法支付運費，被上訴人將負全部責任。上訴
    人基於林安邦、華瑋玲之說明及保證，乃繼續將系爭設備載
    運至桃園縣觀音鄉，交付予奇葳公司。詎載運完成後，被上
    訴人及奇葳公司均未給付運費，迭經催討，仍未獲置理，爰
    依運送契約之法律關係，訴請被上訴人給付尚未清償之運費
    新臺幣（下同）29萬9 千元等語。並聲明：被上訴人應給付
    上訴人新臺幣29萬9 千元，及自95年8 月3 日（即上訴人向
    被上訴人請款日）起至清償日止，按週年利率5%計算之利息
    。
二、被上訴人則以：林安邦並未代理被上訴人與上訴人訂立系爭
    運送契約，系爭運送契約之契約當事人應係上訴人與奇葳公
    司；華瑋玲從未於電話中要求上訴人載運系爭設備，更從未
    向上訴人保證將代奇葳公司支付運費等語，資為抗辯。並聲
    明請求判決：上訴人之訴駁回。
三、原審對於上訴人之請求，判決上訴人全部敗訴。上訴人全部
    聲明不服，並聲明：(一)原判決廢棄。(二)上廢棄部分，被上訴
    人應給付上訴人29萬9,000 元，及自95年8 月3 日起至清償
    日止日按週年利率5%計算之利息。被上訴人則聲明：駁回上
    訴。
四、兩造不爭執之事實：
  (一)上訴人曾至被上訴人位於臺南縣新市鄉的分公司，運送系爭
    設備（計23車次）至位於桃園縣觀音鄉之奇葳公司，上訴人
    尚未收回的運費為29萬9 千元。
  (二)上訴人前曾自上訴人位於臺南縣新市鄉的分公司，運送系爭
    設備一部分至位於桃園縣龜山鄉之奇葳公司，並由奇葳公司
    給付支票2 紙（發票人均為奇葳公司，面額分別為5 萬8 千
    元、5 萬2 千元）作為運費，並已兌現完畢。
五、本件經兩造於本院協議並整理之爭點為：系爭運送契約成立
    於何人之間？被上訴人是否應負給付運費之責任？
    茲析述如下：
    (一)證人林安邦於原審96年2 月14日言詞辯論期日到庭結證：
      「之前（被上訴人）另有一批蛋捲設備也是賣給奇葳公司
      ，因奇葳公司說他們公司在北部，對南部不熟，請我幫他
      叫貨運車，當時我就聯絡張先生（即上訴人法定代理人）
      來與奇葳公司的陳峰能經理在被上訴人公司見面，然後就
      由他們雙方商談，我不在場，之後就運送蛋捲設備，並沒
      有發生問題」、「（系爭設備部分）華瑋玲經理告訴我他
      已經聯絡到陳峰能，且他們之間已經商量好了，要我代為
      叫車，並說貨物要運到桃園縣觀音鄉，華經理與陳峰能間
      如何聯絡我不知道，後來我就依華經理指示打電話給張先
      生（上訴人法定代理人），請他將這些設備運送到桃園縣
      觀音鄉」、「華經理有跟我說運費是買方（即奇葳公司）
      支付」、「（問：是否告知上訴人這批貨是奇葳公司買的
      ，運費要由奇葳公司支付？）有，我跟張先生說這次與前
      一次一樣，是貨到後收錢」、「（問：在聯絡張先生運送
      系爭設備時是否有告知運費是多少？）沒有，運費是由他
      們自己談的」等語（原審卷第91頁至第92頁）；證人華瑋
      玲亦於同日到庭證述：「（問：是誰找上訴人運送系爭設
      備？）是奇葳的陳峰能經理直接與上訴人聯絡」、「（問
      ：與奇葳是否有約定運費由誰支付？）是由得標廠商（按
      即奇葳公司）負擔」等語（原審卷第101 頁）。則由上開
      證詞，堪認被上訴人與奇葳公司間，係約定應由奇葳公司
      給付運費；而林安邦則基於被上訴人與奇葳公司間關於運
      費給付之約定，代奇葳公司（而非被上訴人）與上訴人聯
      絡運送系爭設備事宜，且於聯絡時已明白告知上訴人：運
      費之給付方式與之前蛋捲設備之運送契約相同，均由奇葳
      公司支付等語。則上訴人主張系爭運送契約係成立於兩造
      之間云云，即難遽採。
    (二)上訴人法定代理人於原審96年2 月14日言詞辯論期日自承
      ：在運送系爭設備後，奇葳公司陳峰能經理有到桃園縣觀
      音鄉點收，並開立本票給我等語（原審卷第93頁）。另於
      本院96年11月20日準備期日亦陳稱：「（之前）林安邦叫
      車... 跟我說載到的時候向奇葳公司拿運費... 那一次奇
      葳公司給我2 張支票，我有領到錢」、「這一次（系爭運
      送契約）林安邦也跟我說要向奇葳公司拿運費」等語。足
      認上訴人與奇葳公司間之交易模式即為「林安邦代奇葳公
      司叫車，貨物運送完成後由奇葳公司支付運費予上訴人」
      ，且上訴人對於上開交易模式知之甚詳，並對系爭運送契
      約係成立於上訴人與奇葳公司之間、奇葳公司應負給付運
      費責任等情，均有充分完足之認識。
    (三)上訴人另主張華瑋玲曾代被上訴人承諾願就系爭運費負保
      證責任，及被上訴人曾承諾支付一半之運費即14萬9,500
      元云云，惟均為被上訴人所否認，上訴人復未舉證以實其
      說，該部分主張洵非可取。
六、綜上所述，被上訴人並非系爭運送契約之締約當事人，並無
    給付運費予上訴人之義務。從而上訴人依運送契約之法律關
    係，請求被上訴人給付運費29萬9 千元，為無理由，不應准
    許。原審為上訴人敗訴之判決，於法並無違誤，上訴意旨指
    摘原判決不當，求予廢棄改判，為無理由，其上訴應予駁回
    。
七、本件第二審訴訟費用確定為4,800 元，並依職權命應由上訴
    人負擔。
八、本件判決基礎已臻明確，兩造其餘攻擊防禦方法及訴訟資料
    經本院斟酌後，核與判決不生影響，無一一論述之必要，併
    予敘明。
九、據上論結，本件上訴為無理由，依民事訴訟法第436 條之1
    第3 項、第449 條第1 項、第78條、第87條第1 項，判決如
    主文。
中    華    民    國    97    年    7     月    17    日
                  民事第二庭  審判長法  官  俞慧君
                                    法  官  李瑜娟
                                    法  官  王怡雯
以上正本證明與原本無異。
本件判決不得上訴。
中    華    民    國    97    年   7     月    17    日
                                    書記官  桂大永


司法院資訊處製作；財團法人民間司法改革基金會備份。
